【裁判字號】    97,交易,18
【裁判日期】    970328
【裁判案由】    過失傷害
【裁判全文】
臺灣桃園地方法院刑事判決              97年度交易字第18號
公  訴  人  臺灣桃園地方法院檢察署檢察官
被      告  甲○○
                    （現於臺灣彰化監獄執行中）
上列被告因過失傷害案件，經檢察官提起公訴（96年度偵字第17
619 號），被告於本院審理中，就被訴事實為有罪之陳述，經本
院告知簡式審判程序意旨，並聽取公訴人及被告等之意見後，本
院裁定依簡式審判程序審理，判決如下：
    主  文
甲○○因過失傷害人，處有期徒刑肆月，如易科罰金，以新臺幣
壹仟元折算壹日，減為有期徒刑貳月，如易科罰金，以新臺幣壹
仟元折算壹日。
    事  實
一、甲○○於民國96年3 月15日下午2 時30分許，駕駛車號KR-5
    722 號自小客車（下稱上開自小客車），沿桃園縣平鎮市○
    ○路往中壢方向行駛，行經速限為50公里之桃園縣平鎮市○
    ○路與台66線設有行車管制號誌、號誌正常運作之交岔路口
    ，其行向為紅燈號誌，欲直行通過該路口時，本應注意汽車
    行駛時，汽車駕駛人應注意車前狀況，並隨時採取必要之安
    全措施，及汽車在無速限標誌或號誌路段，行車時速不得超
    過50公里，且應注意汽車行駛至交岔路口，其行進應遵守燈
    光號誌之指示；車輛面對圓形紅燈表示禁止通行，不得超越
    停止線或進入路口；而依當時之天候晴、日間自然光線、路
    面乾燥、無缺陷、無障礙物、視距良好，並無不能注意之情
    事，竟疏未注意及此，以時速60公里以上速度超速行駛，並
    超越停止線闖紅燈進入該交岔路口，適有乙○○駕駛車號12
    09-EK 號自小客車沿桃園縣平鎮市○○路往埔心方向行駛，
    行經上開路口欲左轉至台66線時，致其所駕駛之上開自小客
    車車頭撞擊乙○○所駕駛自小客車之右後車尾，造成乙○○
    受有顏面、前胸、大腿部挫瘀傷等傷害。甲○○於肇事後，
    在未經任何有偵查犯罪職權之機關或公務員發覺其犯罪前，
    向前往現場處理之員警李碩斌當場承認為肇事人，陳述車禍
    發生經過，進而接受裁判。
二、案經乙○○訴由桃園縣政府警察局平鎮分局報告臺灣桃園地
    方法院檢察署檢察官偵查起訴。
    理  由
一、本件被告甲○○所犯係死刑、無期徒刑或最輕本刑為3 年以
    上有期徒刑以外之罪，亦非屬臺灣高等法院管轄第一審之案
    件，其於準備程序中就被訴事實為有罪之陳述，經本院告知
    簡式審判程序之旨，並聽取當事人意見後，經本院合議庭依
    刑事訴訟法第273 條之1 第1 項規定裁定由受命法官獨任進
    行簡式審判程序，合先敘明。
二、按被告以外之人於審判外之言詞或書面陳述，除法律有規定
    者外，不得作為證據；被告以外之人於審判外之陳述，雖不
    符前4 條之規定，而經當事人於審判程序同意作為證據，法
    院審酌該言詞陳述或書面陳述作成時之情況，認為適當者，
    亦得為證據；當事人、代理人或辯護人於法院調查證據時，
    知有第159 條第1 項不得為證據之情形，而未於言詞辯論終
    結前聲明異議者，視為有前項之同意。刑事訴訟法第159 條
    第1 項、第159 條之5 就此分別定有明文。經查，本案所引
    用之供述及非供述證據，經本院依法踐行調查證據程序，公
    訴人及被告均不爭執各該證據之證據能力，且迄本院言詞辯
    論終結前未就上開證據之證據能力聲明異議，又查無依法應
    排除其證據能力之情形，是後述所引用證據之證據能力均無
    疑義，依法自有證據能力，均得作為本案證據，先予敘明。
三、上揭犯罪事實，業據被告甲○○坦承不諱，核與證人即告訴
    人乙○○於警詢、檢察官訊問及本院審理時證述之情節相符
    ，並有道路交通事故現場圖、調查報告表各1 份、壢新醫院
    診斷證明書1 紙、現場及車損照片16張附卷可稽，足認被告
    甲○○前揭任意性自白，核與事實相符，堪予採信。按汽車
    行駛時，駕駛人應注意車前狀況及兩車併行之間隔，並隨時
    採取必要之安全措施；行車速度，依速限標誌或標線之規定
    ，無標誌或標線者，行車時速不得超過50公里；汽車行駛至
    交岔路口，其行進應遵守燈光號誌之指示；車輛面對圓形紅
    燈表示禁止通行，不得超越停止線或進入路口，道路交通安
    全規則第94條第3 項、第93條第1 項第1 款前段、第102 條
    第1 項第1 款前段、道路交通標誌標線號誌設置規則第 206
    條第5 款第1 目分別定有明文。被告駕駛上開自小客車行經
    上開設有行車管制號誌之交岔路口，限速時速50公里以下之
    路段，其行向為紅燈時，即應注意依紅燈號誌指示禁止通行
    ，不得超越停止線或進入路口，亦不得超速行駛；且依當時
    情形，天候晴、日間自然光線、路面乾燥、無缺陷、無障礙
    物、視距良好、限速時速50公里以下、行車管制號誌動作正
    常，標誌、標線清楚等情，足認被告當時並無不能注意之情
    事，竟疏於注意及此，超越停止線闖紅燈進入路口內，且以
    時速60公里以上速度超速行駛，因而肇事，自有過失。告訴
    人係因本件事故而受有上開傷勢；被告之過失行為，與告訴
    人受傷之結果，有相當之因果關係。事證已經明確，被告犯
    堪予認定。
四、核被告所為，係犯刑法第284 條第1 項前段之過失傷害罪。
    又被告於肇事後，在有偵查犯罪職權之公務員知悉前，即向
    到達事故現場處理之員警坦承其肇事，自首而接受裁判，有
    桃園縣政府警察局平鎮○○道路交通事故肇事人自首情形紀
    錄表1 紙在卷可查，爰依刑法第62條前段之規定減輕其刑。
    爰審酌被告之過失程度、告訴人所受之傷害、被告案發後迄
    今尚未與告訴人達成和解，及其智識程度、犯後態度等一切
    情狀，量處如主文所示之刑，並諭知易科罰金之折算標準。
五、末查，中華民國九十六年罪犯減刑條例於95年7 月4 日公布
    ，於96年7 月16日施行。按犯罪在中華民國96年4 月24日以
    前者，除中華民國96年罪犯減刑條例另有規定外，依下列規
    定減刑：……有期徒刑、拘役或罰金，減其刑期或金額2 分
    之1 ；又依本條例應減刑之罪，未經判決確定者，於裁判時
    ，減其宣告刑，並應於判決主文同時諭知其宣告刑及減得之
    刑；犯最重本刑為5 年以下有期徒刑以下之刑之罪，依本條
    例規定減為6 月以下有期徒刑、拘役者，應於為減刑裁判時
    ，併諭知易科罰金折算之標準，中華民國九十六年罪犯減刑
    條例第2 條第1 項第3 款、第7 條第1 項、第2 項、第9 條
    分別定有明文。被告係於96年4 月24日前犯本件之罪，復核
    其所犯之罪並無同條例所定不予減刑之情形，茲依同條例第
    2 條第1 項第3 款規定，併予於裁判時減其宣告刑2 分之 1
    ，並諭知易科罰金之折算標準。
據上論斷，應依刑事訴訟法第273條之1第1項、第299條第 1項前
段，刑法第284 條第1 項前段、第62條前段、第41條第1 項前段
，刑法施行法第1 條之1 第1 項、第2 項前段，中華民國九十六
年罪犯減刑條例第2 條第1 項第3 款、第7 條第1 項、第2 項、
第9 條，判決如主文。
本案經檢察官鄭東到庭執行職務。
中    華    民    國    97    年    3     月    28    日
                        交通法庭  法  官  羅  國  鴻
以上正本證明與原本無異。
如不服本判決，應於判決送達後10日內向本院提出上訴狀（應附
繕本），其未敘述上訴理由者，應於上訴期間屆滿後20日內補提
理由書狀於本院，上訴於臺灣高等法院。
                                  書記官  戴  育  萍
中    華    民    國    97    年    3     月    31    日
【論罪科刑法條】
中華民國刑法第284條
因過失傷害人者，處6月以下有期徒刑、拘役或5百元以下罰金，
致重傷者，處1年以下有期徒刑、拘役或5百元以下罰金。從事業
務之人，因業務上之過失傷害人者，處1 年以下有期徒刑、拘役
或1千元以下罰金，致重傷者，處3 年以下有期徒刑、拘役或2千
元以下罰金。


司法院資訊處製作；財團法人民間司法改革基金會備份。
